臺灣高等法院臺中分院刑事判決　　　　　　　　　九十三年度交上易字第二四一號
　　上　訴　人
　　即　被　告　乙○○
右上訴人因過失傷害案件，不服臺灣台中地方法院九十二年度交易字第五四五號中華
民國九十三年一月十四日第一審判決（起訴案號：臺灣台中地方法院檢察署九十二年
度偵字第七一八五號），提起上訴，本院判決如左：
    主      文
上訴駁回。
乙○○緩刑伍年，緩刑期內付保護管束。
    事實及理由
一、本案經本院審理結果，認第一審判決認事用法及量刑均無不當，應予維持，並引
    第一審判決書記載之事實、證據及理由。（如附件）
二、被告提起上訴，以量刑太重而空言指摘原判決不當云云，然被告確有重大過失之
    行為，原判決就其過失之責任已於判決內容記載甚詳，被告空言上訴，其上訴為
    無理由，應予駁回。
三、緩刑之宣告及對本案確定後刑罰執行方法之具體建議：
  (一)查被告前未曾受有期徒刑以上刑之宣告，有台灣高等法院被告全國刑案資料查註
    紀錄表附卷可稽，被告犯後已與告訴人達成和解，告訴人並表示不願繼續追究，
    有台灣台中地方法院調解程序筆錄影本附卷可考，經此教訓，當知所警惕，應無
    再犯之虞，本院認對被告所宣告之刑，以暫不執行為適當，爰併宣告緩刑五年。
  (二)本院另審酌：依和解書之記載，被告願賠償告訴人之款項為新台幣（以下同）三
    百萬元，每月約定清償一萬三千元，依此計算，清償完畢期間勢必長達近二十年
    。在緩刑期間可能範圍內，為擔保被告能依其承諾清償欠款，並諭知於緩刑期內
    付保護管束，由專人監督其承諾之履行，以杜被告僥倖之念。
  (三)為確保被告上開承諾能繼續有效執行及保護告訴人之權利，執行檢察官或執行保
    護管束者，應依保安處分執行法相關規定，將本案和解內容之履行定為被告遵守
    之事項，並以其違反該項命令，認其情節重大，做為聲請撤銷緩刑，以執行宣告
    刑之依據。告訴人亦得據上開理由，聲請執行機關督促被告切實履行，併予敘明
    。
四、據上論斷，應依刑事訴訟法第三百七十三條、第三百六十八條，刑法第七十四條
    第一款、第九十三條第一項，判決如主文。
本案經檢察官甲○○到庭執行職務。
中      華      民      國      九十三  年      五      月      三  日
                                臺灣高等法院臺中分院刑事第四庭
                                      審判長法　官　洪　耀　宗
                                            法　官　江　德　千
                                            法  官　劉　登　俊
右正本證明與原本無異。
不得上訴。
                                            書記官　林  水  濱
中      華      民      國      九十三  年      五      月      四      日
                                                                        Ａ
附件
臺灣臺中地方法院刑事判決                        九十二年度交易字第五四五號
    公  訴  人  臺灣臺中地方法院檢察署檢察官
    被      告  乙○○  男  三十二歲（民國○○年○月○○○日生）
                        住台中縣大里市○○○街七七巷一號
                        身分證統一編號：Ｖ一二一七七三號
右列被告因過失傷害案件，經檢察官聲請簡易判決處刑（九十二年度偵字第七一八五
號），本院台中簡易庭移送本庭，本院合議庭裁定進行簡式審判程序，判決如左：
    主  文
乙○○因過失傷害人，致重傷，處有期徒刑柒月。
    事  實
一、乙○○於民國九十一年十一月十六日凌晨二時十分許，酒後（經警測得酒後吐氣
    所含酒精成份達每公升零點四二毫克，惟公共危險部分業經公訴人以九十一年度
    偵字第二二三八七號不起訴處分確定在案）無照駕駛車牌號碼ＲＦ─Ｏ五四七號
    自用小客車，沿台中縣大里市○○路由西往東行駛，途經仁化路與仁美路之交岔
    路口。按該路段時速不得逾五十公里，車輛駕駛人應注意駕車不得超速行駛及應
    在遵行車道行駛，而依當時情形，又無不能注意之情形，竟未注意及此，而以時
    速約六十公里之高速疾馳，侵入對向來車道，適有被害人丙○○騎乘車牌號碼Ｔ
    ＥＸ─三四八號機車，沿仁化路由東往西駛抵該路口，遭乙○○所駕駛該自用小
    客車碰撞，丙○○因而車毀人傷，受有左下肢壓碎傷、左手遠端撓骨骨折、尺骨
    莖突骨折、第三、四腕掌骨節骨折、脫臼、第五掌骨粉碎性骨折、左手中指近側
    指骨粉碎性骨折及左手第二、三、四指伸展肌斷裂等處傷害，且其左下肢經截肢
    已喪失機能而達重傷害之程度。
二、案經被害人丙○○訴由台中縣警察局霧峰分局報請臺灣臺中地方法院檢察署檢察
    官偵查起訴。
    理  由
一、訊據被告對於在右開時地酒後駕車，超速並侵入來車道致肇事故之事實均坦承不
    諱，核與告訴人丙○○指訴情節相符，並有道路交通事故調查報告表、刑法第一
    百八十五條之三案件測試觀察紀錄表各一紙及現場照片十四張附卷供參。按汽車
    行車速度，須依標誌或標線之規定，無標誌或標線者，在市區道路，時速不得超
    過五十公里；又汽車在雙向二車道行駛時，均應在遵行車道內行駛；且汽車駕駛
    人飲酒後其吐氣所含酒精成份超過每公升○．二五毫克以上者，不得駕車，道路
    交通安全規則第九十三條第一項第一款、第九十七條第一款、第一百十四條第二
    款分別定有明文。被告駕車自應注意上述道路交通安全規定，該路段之速限為時
    速五十公里，且依當時天氣晴朗，光線為夜間有照明，路面乾燥無缺陷，有上開
    道路交通事故調查報告表附卷可查，被告並無不能注意之情形，詎其竟疏未注意
    及此，而於酒後駕車並於行經前開路段時，貿然以時速六十公里之速度超速行駛
    ，且侵入對向來車之車道內，因而肇事，致告訴人受有如事實欄所載傷害，被告
    自有過失。而告訴人因本件車禍導致截肢，所受傷害已達重傷之程度，亦有告訴
    人所提供之驗傷診斷證明書在卷可憑。而告訴人確係因本件車禍而受傷，被告之
    過失行為與告訴人之受傷間，具有相當因果關係，被告犯行已堪認定。
二、核被告所為，係犯刑法第二百八十四條第一項後段之過失致重傷罪。被告酒後駕
    車且並未考取汽車駕駛執照，業經被告陳述在卷，合於道路交通管理處罰條例第
    八十六條第一項規定之無照駕駛及酒醉駕車之加重條件，其因而致人受傷，應依
    道路交通管理處罰條例第八十六條第一項規定加重其刑。爰審酌被告之過失程度
    、所生之危害、肇事後之態度，且被告尚未與被害人達成民事和解賠償等一切情
    狀，判處如主文所示之刑，以資懲儆。
三、依刑事訴訟法第四百五十二條、第二百七十三條之一第一項，第二百九十九條第
    一項前段，刑法第二百八十四條第一項後段，道路交通管理處罰條例第八十六條
    第一項，罰金罰鍰提高標準條例第一條前段，判決如主文。
中      華      民      國      九十三      年      一    月    十四    日
                                臺灣臺中地方法院交通法庭
                                        法  官   王  靜  秋
附錄論罪科刑法條
刑法第二百八十四條第一項
    因過失傷害人者，處六月以下有期徒刑，拘役或五百元以下罰金，致重傷者，處
  一年以下有期徒刑、拘役或五百元以下罰金。
